【裁判字號】    96,訴,3658
【裁判日期】    990531
【裁判案由】    著作權法
【裁判全文】
臺灣板橋地方法院刑事判決              96年度訴字第3658號
公  訴  人  臺灣板橋地方法院檢察署檢察官
被      告  歌王多媒體影音股份有限公司
兼  代表人  乙○○
被      告  松旭企業有限公司
兼  代表人  甲○○
上列被告等因違反著作權法案件，經檢察官提起公訴（96年度偵
字第2079號、第5750號、第17450 號），本院判決如下：
    主  文
乙○○共同意圖銷售而擅自以重製之方法侵害他人之著作財產權
，累犯，處有期徒刑壹年，減為有期徒刑陸月，如易科罰金，以
新臺幣壹仟元折算壹日。扣案之電腦點歌機貳台、點歌本肆本、
遙控器貳台、劇情同步光碟片壹片、磁碟片片、開機使用說明
書及說明書各壹份、盜版新歌目錄壹本、傳輸線貳條、AV端子線
、電源線各壹條，均沒收。
甲○○共同意圖銷售而擅自以重製之方法侵害他人之著作財產權
，處有期徒刑陸月，如易科罰金，以新臺幣壹仟元折算壹日；減
為有期徒刑月，如易科罰金，以新臺幣壹仟元折算壹日。扣案
之電腦點歌機貳台、點歌本肆本、遙控器貳台、劇情同步光碟片
壹片、磁碟片片、開機使用說明書及說明書各壹份、盜版新歌
目錄壹本、傳輸線貳條、AV端子線、電源線各壹條，均沒收。
歌王多媒體影音股份有限公司其代表人因執行業務，犯共同意圖
銷售而擅自以重製之方法侵害他人之著作財產權之罪，科罰金新
臺幣陸拾萬元，減為罰金新臺幣拾萬元。
松旭企業有限公司其代表人因執行業務，犯共同意圖銷售而擅自
以重製之方法侵害他人之著作財產權之罪，科罰金新臺幣貳拾萬
元，減為罰金新臺幣拾萬元。
    事  實
一、乙○○前於民國93年間，因違反公平交易法案件，經臺灣臺
    北地方法院以93年度易字第1338號判處有期徒刑6 月，上訴
    後，經臺灣高等法院以94年度上易字第1256號駁回上訴確定
    ，於95年2 月13日易科罰金執行完畢。詎仍不知悔改，其為
    歌王多媒體影音股份有限公司（下稱歌王公司）之代表人，
    與擔任松旭企業有限公司（下稱松旭公司）負責人之甲○○
    均明知如附表一、二所示之歌曲係分別經音圓國際股份有限
    公司（下稱音圓公司）與美華影音科技股份有限公司（下稱
    美華公司）取得原著作財產權人劉逸寧等人讓與或專屬授權
    之音樂著作，非經音圓公司、美華公司之同意或授權，不得
    重製及散布，詎竟共同意圖銷售，基於重製及散布侵害著作
    財產權重製物之犯意，先由乙○○在不詳時、地，未經著作
    財產權人同意或授權，即擅自重製上述音樂著作於歌王公司
    所生產之歌王之王電腦點歌機，並於電腦點歌機內內建電腦
    程式鎖碼隱藏，再提供予甲○○擺設於松旭公司址設臺北縣
    三重市○○路○ 段609 巷2 號之門市對外販售，另交付甲○○1 份盤商解碼之操作使用說明，及用以閉鎖、解碼上開音
    樂著作之開機磁碟片，俾供甲○○規避權利人及檢、警追查
    暨賣出上開點歌機時能開機解碼使用。嗣經音圓公司之市場
    訪查人員丁○○於95年9 月11日至上址門市購買前揭電腦點
    歌機播放，及美華公司市調人員丙○○會同員警於96年1 月
    8 日21時10分許持搜索票至上址搜索而查獲，並扣得電腦點
    歌機2 臺、點歌本4 本、遙控器2 臺、劇情同步光碟片1 片
    、磁碟片3 片、開機使用說明書及說明書各1 份、盜版新歌
    目錄1 本、傳輸線2 條、AV端子線、電源線各1 條等物。
二、案經美華公司訴由臺北縣政府警察局蘆洲分局報告暨音圓公
    司告訴臺灣板橋地方法院檢察署檢察官偵查起訴。
    理  由
壹、有罪部分
一、程序方面
  (一)關於告訴權部分：
    1.按犯罪之被害人，得為告訴，刑事訴訟法第232 條定有明
      文。是以，得提出告訴之人，需犯罪之被害人，始有告訴
      人之適格，而所謂之犯罪之被害人，乃係其法益因犯罪而
      直接受侵害者而言。又按著作權之授權利用，有專屬授權
      與非專屬授權之分。非專屬授權，著作財產權得授權多人
      ，不受限制；專屬授權，則係獨占之許諾，著作財產權人
      不得再就同一權利更授權第三人使用，甚至授權人自己亦
      不得使用該權利。專屬授權之被授權人於其被授權之範圍
      內既獨占利用著作財產權，則其權利之被侵害與原著作財
      產權人之權利被侵害，並無不同，自係犯罪之直接被害人
      ，而得依法提起告訴或自訴（最高法院86年度台上字第
      3612號判決意旨參照）。
    2.被告乙○○質疑告訴人美華公司只取得授權書，沒有專屬
      授權書，其只有使用權利，利用權並無直接受侵害之可能
      ，自非為犯罪之直接被害人，不得提出告訴，故本件係未
      經合法告訴云云。然查，本件附表一、二所示之音樂詞曲
      著作，其中附表一編號1 至4 部分，分係原詞曲著作權人
      張春雄、沈文程、林文隆將著作財產權讓與給告訴人音圓
      公司，而附表二編號1 至322 所示之音樂詞曲著作，則係
      由原詞曲著作權人專屬授權予欣代聲視育樂事業有限公司
      （下稱欣代公司）、香港商博德曼音樂版權有限公司台灣
      分公司（下稱博德曼公司）、香港商百代著作權代理股份
      有限公司台灣分公司（下稱百代公司），告訴人美華公司
      再與上開公司簽約，因之享有如附表二所示音樂詞曲著作
      之專屬授權等事實，此有音樂著作讓與契約書3 份、音樂
      財產權讓與證明書2 份、獨家發行專屬授權合約書、告訴
      人美華公司與博德曼公司簽立之合約書、告訴人美華公司
      與百代公司簽立之獨家代理合約書附卷可證（見本院卷(一)
      第193 頁至第207 頁、第227 頁至第232 頁、本院卷(二)第
      88頁至第89頁）。足堪認定告訴人音圓公司及美華公司主
      張其就如附表一、二所示之音樂詞曲著作擁有著作財產權
      及獲得專屬授權乙節，應可信實，當屬適格之告訴人無訛
      。被告乙○○質疑告訴人未獲得合法授權，當事人不適格
      云云，顯有誤會。
  (二)證據能力部分：
    1.按被告以外之人於偵查中向檢察官所為之陳述，除顯有不
      可信之情況者外，得為證據，刑事訴訟法第159 條之1 第
      2 項定有明文。查證人丁○○、陳義興、王奏傑、余福雄
      、林崑隆、王國維、丙○○、戊○○等人於偵查中向檢察
      官所為之陳述，均經渠等以證人身分具結在案，而檢察官
      代表國家偵查犯罪、實施公訴，依法有訊問證人之權，實
      務運作時，檢察官向被告以外之人所取得之陳述，原則上
      均能遵守法律規定，不致違法取供，其可信性極高，復查
      無「顯有不可信之情況」，依上開規定，乃屬傳聞證據之
      例外情形，有證據能力。
    2.再按被告以外之人於審判外之言詞或書面陳述，除法律有
      規定者外，不得作為證據；又被告以外之人於審判外之陳
      述，雖不符合同法第159 條之1 至第159 條之4 之規定，
      但經當事人於審判程序同意作為證據，法院審酌該言詞陳
      述或書面陳述作成時之情況，認為適當者，亦得為證據。
      當事人、代理人或辯護人於法院調查證據時，知有第159
      條第1 項不得為證據之情形，而未於言詞辯論終結前聲明
      異議者，視為有前項之同意，刑事訴訟法第159 條第1 項
      及第159 條之5 分別定有明文。查本判決下列所引用之證
      據，除上所述部分外，檢察官、被告於本院審理中均不爭
      執其證據能力，亦未曾於言詞辯論終結前聲明異議，本院
      審酌上開證據作成時之情況，並無違法取證之瑕疵，認以
      之作為證據為適當，依照上開規定，自均具有證據能力。
    3.被告乙○○、甲○○於審理時均辯稱：本件搜索過程有瑕
      疵，當時有5 名警察和2 名美華公司人員進入被告甲○○
      公司，並喝令被告甲○○背對機器，不准看他們的動作，
      且於現場操作40至50分鐘，才點播出附表二其中50首歌曲
      ，是本件係違法搜索，所扣得之物不得作為證據云云。經
      查，臺北縣政府警察局蘆洲分局員警於96年1 月8 日21時
      10分許執行搜索時，被告甲○○不在店內，員警在門市等
      被告，待被告甲○○回到店內發現情況不對，掉頭準備離
      開時，員警余福雄將其攔下，並出示警務證及搜索票，之
      後便開始執行搜索，但被告甲○○不配合，一直走來走去
      ，員警去操作扣案點歌機時，一直呈現一首歌的狀態，無
      法選曲，連功能畫面也沒有出現，員警便請被告甲○○協
      助，其在遙控器上按了6 個數字7 後螢幕就呈現功能畫面
      ，只能點選合法歌曲，無法點選侵權歌曲，之後員警王國
      維在被告甲○○的辦公桌後面櫃子上搜獲點唱機密碼操作
      使用說明書，當場請被告甲○○說明，但他推說不知道，
      員警便請美華公司市調人員丙○○操作，丙○○依該說明
      書上的步驟按了6 個數字8 後就解碼了，並能選取侵權歌
      曲以拍照存證等情，業據證人即執行搜索之員警陳義興、
      余福雄、王國維、王奏傑、林崑隆及美華公司市調人員丙○○於偵查中證述明確（見96年度偵字第2079號偵查B 卷
      第257 頁至第261 頁），並有搜索票、臺北縣政府警察局
      蘆洲分局搜索扣押筆錄、扣押物品目錄表在卷足憑（見96
      年度偵字第2079號偵查A 卷第8 頁、第97頁至第100 頁）
      ，足證本件搜索過程並無何違法之處，被告二人空言指摘
      ，為無可採。至於扣案之物品是否得以證明被告二人本件
      犯行，均與扣案物取得之合法性無涉，是本件因搜索查扣
      之物品均有證據能力。
二、訊據被告乙○○、甲○○均矢口否認有何違反著作權法犯行
    ，被告乙○○辯稱：附表一所示之歌曲係音圓公司市調人員
    買回點歌機後自行灌錄，收錄有附表一所示歌曲之無浮水印
    歌本並非伊公司所產製，且音圓公司自買回點歌機後至將機
    器提交予檢察官扣案，已時隔半年之久，該證物有遭污染之
    虞；伊有於93年底、94年初灌錄附表二其中5 、60首音樂著
    作，然灌錄歌曲當時與美華公司有合作協議，始先行重製上
    述音樂著作於點歌機內，並鎖碼存於機器中，後因合作破局
    ，協議解除，然該點歌機已無法回收，磁碟片開機使用說明
    書即是美華公司人員破解其機臺鎖碼後所書寫，又伊點歌機
    內的歌曲並非原歌手所唱，是另外找歌手來唱，應由原作詞
    作曲者來提告云云。被告甲○○則辯稱：伊僅負責販賣機器
    ，機器內有幾首歌，誰有版權等，伊根本就不清楚，且伊門
    市不可能販售無浮水印之歌王公司歌本云云。經查：
  (一)附表一、二所示之音樂著作，分係告訴人音圓公司及美華公
    司取得專屬授權等情，業據本院認定如前（見程序方面一(二)
    所述）。被告雖質疑附表一所示歌曲係音圓公司人員自行灌
    錄云云，惟查，證人即音圓公司市調人員丁○○於偵查及審
    理中結證稱：伊於95年9 月10日到三重市○○路○ 段609 巷
    2 號地下商場內的天山音響店，因為伊公司業務部門在95年
    9 月10日之前有提供伊一張DM，發現該處有在販賣歌王點歌
    機，公司就請伊至現場看看是否還有再販售侵權點歌機。伊
    於95年9 月10日與友人至上址，發現該店確實有販售歌王之
    王電腦點歌機，現場有展示點歌機及歌本，伊詢問店員或老
    闆娘，她告訴伊「你看到的是店內的展示品，你要的話明天
    再來拿」，伊當天有問她看到店內展示的歌本的歌不是很多
    ，她答覆明天再拿一本比較完整的給伊，然後就談價錢，伊
    再於隔天即11日去取貨，她就直接給伊點歌機一台、有歌王
    浮水印的歌本一本，並到展示架下方拿二本比較簡陋的歌本
    ，總共拿了三本歌本，這二本比較簡陋的歌本，伊當場有翻
    到侵害伊公司享有著作財產權的「一條披鍊」、「流浪的吉
    他」、「相逢是離別的開始」，現場沒有操作點歌機，伊帶
    回公司後將機器插電以遙控器點播，即發現上述歌曲的確可
    以被播放出來等語（分見96年度偵字第5750號卷第8 頁至第
    10頁、本院卷二第21頁至第24頁）；證人即音圓公司己○○
    於審理時證述：伊有於96年7 月27日提供歌王之王點歌本二
    本給檢察官，分別是黑色及紅色歌本各一本，這都是伊公司
    市調人員丁○○買回來後由伊提供，丁○○共買回三本，伊
    公司自行保留一本紅色歌本，紅色歌本裡確實有用夾子夾著
    多張歌曲紙張，侵害音圓公司著作財產權的歌曲，都是在紅
    色歌本中找到，黑色歌本有歌王之王浮水印，裡面沒有侵權
    歌曲，伊公司並未在機器內灌製歌曲等語（見本院卷二第25
    頁至第27頁），並有歌王之王服務保證書、簽帳單、付款收
    據影本、點歌螢幕翻拍畫面及歌單在卷足憑（見95年度他字
    第7941號卷第12頁至第17頁），綜觀上開證人證述內容可知
    ，音圓公司人員丁○○自被告甲○○門市購買回點歌機後，
    共取得三本歌本，在兩本紅色歌本中，即可翻找到音圓公司
    享有著作財產權之附表一所示歌曲，插電點播後亦可播放出
    該歌曲，且音圓公司並未自行灌錄歌曲。況證人丁○○、己○○與被告二人無何怨隙糾紛，渠等當無自陷於偽證罪之重
    罪，而設詞誣攀被告二人並自行灌錄附表一所示歌曲之理，
    是其所證應屬可採，被告乙○○前揭所辯，委無可採。被告
    乙○○所製造之歌王之王點歌機內，確有重製附表一所示音
    圓公司音樂著作之歌曲，並交予被告甲○○販售之事實，堪
    可認定。
  (二)又本院勘驗警方查扣之點歌機，發現確可點播出附表二所示
    美華公司取得專屬授權之歌曲，有本院勘驗筆錄在卷可憑（
    見本院97年11月7 日、同年月28日勘驗筆錄）。雖被告乙○○就此辯稱：伊有權將美華公司的歌曲灌入歌王點歌機裡，
    因為伊之歌王公司於93年12月6 日，與百代公司及美華公司
    簽立三方協議，伊以新臺幣（下同）2100萬元之代價，取得
    美華公司之歌曲云云。觀諸該協議書記載：「1.甲方（即被
    告歌王公司）同意付費取得乙方（即告訴人美華公司）之授
    權丙方（即百代工司）所享有著作權之音樂著作共計500 首
    （100%），每首（100%）新臺幣40,000（未稅），共計新臺
    幣20,000,000（未稅），稅後新臺幣21,000,000。2.乙方同
    意甲方以附件所示12張支票支付前條之授權費用。3.乙方同
    意甲方得以本協議書簽訂日起30日內，挑選首揭500 首曲目
    完畢，並進行正式合約之簽訂。4.乙方同意於正式合約中授
    權甲方重製前條選定之500 首著作於甲方生產行銷之【歌王
    之王】電腦伴唱機，授權範圍以及內容以正式合約為主。5.
    乙方同意於西元2005年1 月1 日起陸續提供丙方開放授權之
    音樂著作無償提供甲方使用50首，甲方應於西元2005年12月
    31日前挑選完畢，此50首音樂著作之授權合約比照前條合約
    。」等語（見96年度偵字第2079號偵查A 卷第190 頁），足
    見該協議書係約定，由被告乙○○付費予告訴人美華公司，
    取得就百代公司授權予告訴人美華公司之音樂著作中選定50
    0 首重製之權利。然查，被告提出支付之支票業遭銀行以存
    款不足為由而退票，有12張支票及退票理由單存卷可參（見
    96年度偵字第2079號偵查B 卷第278 頁至第287 頁），而被
    告乙○○亦自承其因契約有問題故尚未支付款項予告訴人美
    華公司（見本院卷一第42頁），準此而論，被告乙○○並未
    完成挑選500 首曲目之程序，更遑論與告訴人美華公司進行
    正式合約之簽訂。且被告亦自承其作法係先重製音樂著作，
    待合約有效後方解碼，本件協議因告訴人美華公司提供歌曲
    不足而無效等情，顯見被告乙○○係明知其尚未選曲，竟先
    行重製告訴人美華公司之音樂著作，則被告乙○○在未選定
    曲目前，即先行重製歌曲於歌王之王點歌機內，顯有侵害告
    訴人美華公司之音樂著作至明。況附表二所示之音樂著作，
    並非全係由百代公司專屬授權予告訴人美華公司，其中編號
    1 之歌曲係欣代公司專屬授權予告訴人美華公司，編號2 至
    49係博德曼公司專屬授權予告訴人美華公司，此部分歌曲均
    與百代公司無涉，被告乙○○之歌王之王點歌機內亦有重製
    上述歌曲，益徵被告確有侵害告訴人美華公司音樂著作之事
    實甚明。
  (三)被告乙○○復辯稱：伊點歌機內的歌曲並非原歌手所唱，是
    另外找歌手來唱，應由原作詞作曲者來提告云云，並提出歌
    王公司之自錄歌聲專案約聘歌手契約書< 約聘常駐專業歌手
    > 、< 約聘常駐歌手> 、< 臨聘專案歌手> 供參（見本院卷
    一第170 頁至第175 頁）。經本院就警方扣案之點歌機勘驗
    結果，其中附表二部分歌曲之演唱者確非如起訴書及告訴人
    美華公司刑事陳報狀所載（詳如附表二備註欄所載），而顯
    示歌手為中區樂師聯誼會或不知名之女性歌手等情（見本院
    97年11月7 日、同年月28日勘驗筆錄），惟按著作權法第5
    條將「音樂著作」、「錄音著作」分別規定在該條第2 款、
    第8 款項下，是依著作權法之文義解釋，「音樂著作」、「
    錄音著作」係不同內容著作財產權之概念，亦即音樂著作係
    包括曲譜、歌詞及其他之音樂著作，錄音著作則係包括任何
    藉機械或設備表現系列聲音而能附著於任何媒介物上之著作
    ，但附隨於視聽著作之聲音不屬之，而通常情形，一首歌曲
    的歌詞、作曲著作人與錄音著作人非必然相同，且通常並不
    相同（最高法院97年度台上字第944 號判決參照）。而本件
    告訴人係針對被告二人重製其音樂著作提告，揆諸前揭說明
    ，音樂著作僅指曲譜、歌詞等部分，而不含表現聲音而能附
    著於媒介物之錄音著作，基此，扣案之點歌機內歌曲只要詞
    曲與告訴人美華公司獲得專屬授權之詞曲部分相符，即有侵
    害告訴人美華公司之著作財產權，演唱者是否相同即非所問
    ，是被告所辯其點歌機內歌曲非原歌手所唱，係另外找歌手
    來唱，並無侵害著作權云云，即有誤會。
  (四)另就被告乙○○辯稱有公共財產部分之歌曲而言。經查，各
    該詞曲創作人之生歿年分別為：陳歌辛生於西元1914年、於
    西元1961年逝世，周藍萍生於西元1924年、於西元1971年逝
    世，李雋青生於西元1897年、於西元1966年去世，姚敏生於
    西元1917年、於西元1967年辭世，陳蝶衣生於西元1908年、
    於西元2007年去世，周添旺生於西元1910年、於西元1988年
    逝世，嚴華生於西元1913年、於西元1992年辭世，黎錦光生
    於西元1907年、於西元1993年去世，李厚襄生於西元1916年
    、於西元1973年去世，王福齡生於西元1925年、於西元1989
    年去世，陶秦生於西元1915年、於西元1969年去世，劉如曾
    （即金流）於西元1999年去世，楊彥歧生於西元1920年、於
    西元1978年去世，周聰生於西元1925年、於西元1993年去世
    ，嚴寬生於西元1993年辭世，范煙橋生於西元1894年、於西
    元1967年去世，有告訴人美華公司提出之網頁資料在卷足憑
    （見本院卷二第134 頁至第160 頁），並為被告乙○○所不
    爭執。且按著作財產權，除著作權法另有規定外，存續於著
    作人之生存期間及其死亡後50年，著作權法第30條第1 項定
    有明文。上開各詞曲著作人死亡迄今均未逾50年，依著作權
    法第30條第1 項規定，著作財產權之存續期間尚未屆滿，各
    該詞曲著作人之音樂著作並未成為公共財產，而非任何人均
    得自由利用（包括重製等）。從而，被告乙○○所辯附表二
    部分音樂著作已成為公共財產云云，亦非可採。
  (五)再者，甲○○雖以前揭情詞置辯，惟證人即執行本件搜索之
    員警陳義興於偵查中證述：執行搜索當時請被告甲○○坐在
    原位，但他不配合，一直走來走去，後來我們去操作扣案之
    點歌機，目的是要點歌機秀出侵權歌曲，以便拍照存證，彈
    都一直呈現一首歌的狀態，無法選曲，連功能畫面都跑不出
    來，所以我們就請被告甲○○來協助，沒想到被告甲○○在
    點歌遙控器上按了5 個號碼後，整個螢幕就呈現功能畫面，
    要點選侵權歌曲就顯示無此歌曲，只能點選合法的歌曲等語
    ；證人即員警王國維於偵查中證稱：伊在被告甲○○辦公桌
    後面的櫃子上找到使用說明書，伊交給美華公司服務人員丙○○操作解碼，才順利秀出侵權歌曲拍照存證，並將機器扣
    案等語；證人即美華公司人員丙○○亦於偵查中證稱：當天
    我們配合警方人員執行搜索，有請被告甲○○操作點歌機，
    結果發現他按了6 個數字7 後，機臺就沒有辦法選侵權歌曲
    ，後來由警方人員在被告甲○○店內的櫃臺搜獲點歌機的密
    碼操作使用說明，當場請教被告甲○○該使用說明書之細部
    操作意涵，結果甲○○推說不知道，警方人員就請伊來操作
    ，伊就依照說明書上的步驟按了6 個數字8 就解碼了，並能
    夠選曲侵權歌曲以拍攝畫面等語（見96年度偵字第2079號偵
    查B 卷第258 頁至第259 頁），並有警方搜獲之磁片使用說
    明為證（見96年度偵字第2079號偵查A 卷第251 頁），設若
    被告甲○○對於磁片一事完全不知情，何以在警方請其操作
    點歌機時，按了6 個數字7 後，螢幕就呈現功能畫面，而只
    能點選合法歌曲，且被告甲○○所操作之密碼恰與使用說明
    上之記載相符。甚者，該使用說明係在被告甲○○之辦公桌
    後方櫃子上扣到，業據員警王國維結證綦詳，是被告甲○○
    辯稱對於侵權歌曲不知情云云，洵非可採。
  (六)綜上所述，被告二人上開犯行，均堪予認定，應依法論科。
三、查被告乙○○、甲○○意圖銷售而擅自重製告訴人公司之音
    樂著作，核其等所為，均係犯著作權法第91條第2 項意圖銷
    售而擅自以重製方法侵害他人之著作財產權罪。被告乙○○
    、甲○○意圖銷售而重製上開音樂著作，其重製後，進而販
    售予他人，其散布之輕度行為應為重製之重度行為所吸收，
    不再論著作權法第91條之1 第2 項之罪，自應專依意圖銷售
    而擅自以重製之方法侵害他人之著作財產權罪處斷。又被告
    歌王公司、松旭公司分別因其代表人即被告乙○○、甲○○
    執行業務，犯著作權法第91條第2 項規定之罪，應依同法第
    101 條第1 項規定，對被告歌王公司、松旭公司科以著作權
    法第91條第2 項之罰金刑。被告乙○○、甲○○間就所犯違
    反著作權法部分，有犯意聯絡及行為分擔，均為共同正犯。
    再按刑事法若干犯罪行為態樣，本質上原具有反覆、延續實
    行之特徵，立法時既予特別歸類，定為犯罪構成要件之行為
    要素，則行為人基於概括之犯意，在密切接近之一定時、地
    持續實行之複次行為，倘依社會通念，於客觀上認為符合一
    個反覆、延續性之行為觀念者，於刑法評價上，即應僅成立
    一罪；學理上所稱「集合犯」之職業性、營業性或收集性等
    具有重複特質之犯罪均屬之，例如經營、從事業務、收集、
    販賣、製造、散布等行為概念者是，最高法院95年度台上字
    第1079號判決可資參照。是本件被告二人意圖銷售而重製告
    訴人上開音樂著作之行為，應評價認係包括一罪之集合犯，
    僅論以一罪。另被告乙○○前受有如事實欄所載罪刑宣告及
    執行情形，有臺灣高等法院被告前案紀錄表在卷可考，其於
    受有期徒刑之執行完畢後，5 年以內故意再犯本件有期徒刑
    以上之罪，為累犯，應依刑法第47條第1 項規定加重其刑。
    爰審酌被告乙○○身為歌王公司之負責人，被告甲○○亦為
    松旭公司之負責人，以渠等之智識程度、工作經驗，當知尊
    重他人智慧財產權之重要性，詎渠等竟為一己私利，而為侵
    害告訴人音圓及美華公司著作財產權之行為，影響知識經濟
    產業之發展，並兼衡渠等犯罪動機、目的、分工涉案程度及
    犯後均否認犯行之態度，暨被告甲○○已與告訴人音圓公司
    達成和解等一切情狀，分別量處如主文所示之刑，並對被告
    歌王公司及松旭公司亦處以著作權法第91條第2 項之罰金刑
    。末查，本件被告二人之犯罪時間均係在96年4 月24日以前
    ，合於中華民國九十六年罪犯減刑條例第2 條第1 項第3 款
    之規定，且非同條例第3 條所定不得減刑之罪，是併依上開
    減刑條例規定對被告乙○○、甲○○、歌王公司及松旭公司
    減其宣告刑二分之一，並依同條例第9 條規定就被告乙○○
    、甲○○部分諭知減刑後易科罰金之折算標準。
四、扣案之電腦點歌機2 台、點歌本4 本、遙控器2 台、劇情同
    步光碟片1 片、磁碟片3 片、開機使用說明書及說明書各1
    份、盜版新歌目錄1 本、傳輸線2 條、AV端子線、電源線各
    1 條，均為被告二人所有供犯本件著作權法第91條第2 項之
    罪所用之物，應依著作權法第98條前段規定予以沒收。
貳、不另為無罪之諭知部分
一、公訴意旨另以：被告乙○○在不詳時、地，未經著作財產權
    人同意或授權，即擅自重製附表三所示之音樂著作於歌王公
    司所生產之歌王之王電腦點歌機，並於電腦點歌機內內建電
    腦程式鎖碼隱藏，再提供予被告甲○○擺設於松旭公司前揭
    門市對外販售，因認被告二人此部分所為，亦涉犯著作權法
    第91條第2 項意圖銷售而擅自以重製方法侵害他人之著作財
    產權罪嫌等語。
二、按犯罪事實應依證據認定之，無證據不得認定犯罪事實；又
    不能證明被告犯罪者，應諭知無罪之判決，刑事訴訟法第15
    4 條第2 項、第301 條第1 項分別定有明文。公訴人認被告
    二人涉有前開罪嫌，無非係以：告訴人美華公司之指訴、證
    人即音圓公司市調人員丁○○、員警陳義興、王奏傑、余福
    雄、林崑隆、王國維及美華公司市調人員丙○○、戊○○於
    偵查中之證述、音樂著作讓與契約書及扣案物品等為其論據
    。訊據被告二人堅詞否認有此部分之犯行，其等辯稱同前所
    述等語。
三、經查，附表三所示之歌曲，經本院當庭勘驗警方扣案之點歌
    機，或顯示歌曲不合、詞曲有誤，或未點出歌曲等情，有勘
    驗筆錄在卷可稽（見本院卷二第80頁、第103 、104 、110
    頁），此部分既與告訴人之音樂著作有異或不能顯示歌曲，
    即不成立上開罪嫌。綜上所述，附表三所示部分不能證明被
    告二人涉有上揭違反著作權法之犯行，惟因公訴意旨認此部
    分與前揭論罪科刑之部分，具有集合犯之實質上一罪關係，
    是爰不另為無罪之諭知。
據上論斷，應依刑事訴訟法第299 條第1 項前段，著作權法第91
條第2 項、第101 條第1 項、第98條前段，刑法第11條前段、第
28條、第47條第1 項、第41條第1 項前段，中華民國96年罪犯減
刑條例第2 條第1 項第3 款、第7 條、第9 條，判決如主文。
本案經檢察官黃怡華到庭執行職務。
中    華    民    國    99    年    5     月    31    日
                  刑事第十五庭  審判長法  官  吳幸娥
                                      法  官  許炎灶
                                      法  官  廖欣儀
以上正本證明與原本無異。
如不服本判決應於收受判決後10日內向本院提出上訴書狀，並應
敘述具體理由。其未敘述上訴理由者，應於上訴期間屆滿後20日
內向本院補提理由書（均須按他造當事人之人數附繕本）「切勿
逕送上級法院」。
                                      書記官  顏偉林
中    華    民    國    99    年    5     月    31    日
附錄本案論罪科刑法條全文：
著作權法第91條
擅自以重製之方法侵害他人之著作財產權者，處3 年以下有期徒
刑、拘役，或科或併科新臺幣75萬元以下罰金。
意圖銷售或出租而擅自以重製之方法侵害他人之著作財產權者，
處6 月以上五年以下有期徒刑，得併科新臺幣20萬元以上2 百萬
元以下罰金。
以重製於光碟之方法犯前項之罪者，處6 月以上5 年以下有期徒
刑，得併科新臺幣50萬元以上5 百萬元以下罰金。
著作僅供個人參考或合理使用者，不構成著作權侵害。
著作權法第101條第1項
法人之代表人、法人或自然人之代理人、受雇人或其他從業人員
，因執行業務，犯第91條至第93條、第95條至第96條之1 之罪者
，除依各該條規定處罰其行為人外，對該法人或自然人亦科各該
條之罰金。
對前項行為人、法人或自然人之一方告訴或撤回告訴者，其效力
及於他方。
附表一（音圓公司遭侵權部分）
序號    歌曲編號    歌名        作詞者  作曲者
0       00000       0條披鍊    張春雄
2       12591       相逢是離別  張春雄
                    的開始
3       11634       流浪的吉他  沈文程  沈文程
4       11181       舊情新愁    林文隆  林文隆
附表二（美華公司遭侵權部分）
序號    歌曲編號    歌名        作詞者  作曲者    備註
1       11174       鴛鴦鎖匙    陳上輝  高干      欣代
2       22935       追          林夕    Dick Lee  博德曼
3       22851       Don't say   許常德  黃忠原    博德曼
                    goodbye     謝銘祐
4       21688       Don't Stop  毛毛    Steven/Spearritt/
                                        Mcintosh/Lee/Cat
                                        termole/Kennedy/
                                        Omeara/Barett/Pe
                                        rcy/Lever 博德曼
0       00000       0分之一    彭妮    彭妮      博德曼
                    的幸福
0       00000       0個人的    姚若龍  黃韻玲    博德曼
                    晚餐
7       21734       不敗的戀人  SUGAR   陶宗慈    博德曼
8       23016       天使在唱歌  Chaelemaine/Peter
                                Ries    陳靜楠    博德曼
                                        施人誠
9       20557       天黑黑      廖瑩如  李偲菘    博德曼
                                吳依錚
00      00000       太陽底下    廖瑩如  伍樂城    博德曼
00      00000       比我幸福    陳靜楠  李景昇    博德曼
                                        李偉菘
00      00000       它給我不同  陳樂融  黃品源    博德曼
                    的快樂
00      00000       永遠相信    HUI CLARENCE      博德曼
                                        CHIU TSANG HEI
00      00000       回味        李安修  陳國華    博德曼
00      00000       你怎麼捨得  黃品源  黃品源    博德曼
                    我難過
00      00000       我要的幸福  嚴云農  李偉菘    博德曼
00      00000       見習愛神    伍樂城  李焯雄    博德曼
00      00000       奔          天天    李偲菘    博德曼
00      00000       忽然很想你  Yoon Sarah/Shim Sang Won
                                        易家揚    博德曼
00      00000       很好        徐世珍  孫燕姿    博德曼
00      00000       星期一天氣  厲曼婷  楊劍威    博德曼
                    晴我離開你
00      00000       星語心願    金培達  高雪嵐    博德曼
00      00000       珊瑚戀      ONG JUDY翁炳榮    博德曼
00      00000       祈禱        三陽    翁炳榮    博德曼
00      00000       逃亡        林怡芬  李偲菘    博德曼
00      00000       喜歡你現在  黃韻玲  黃韻玲    博德曼
                    的樣子
00      00000       散了吧      GOLDMAN JEAN-JACQUES
                                        姚若龍    博德曼
00      00000       開始懂了    姚若龍  李偲菘    博德曼
00      00000       想你想得好  姚若龍  TOSHITUKI 博德曼
                    孤寂                TACHIKAWA
00      00000       愛情海      姚若龍  李偲菘    博德曼
00      00000       愛情證書    徐世珍  李偲菘    博德曼
00      00000       愛情釀的酒  紅螞蟻  紅螞蟻    博德曼
00      00000       愛慕        Camio Blanes-Cortes
                                        呂承明    博德曼
                                                歌手不同
00      00000       新鮮        姚若龍  李偲菘    博德曼
00      00000       溫情滿人間  ICHIKAWA SHOSUKE  博德曼
                                        翁炳榮
00      00000       敲敲我的頭  劉偉仁  劉偉仁    博德曼
                                王運賢
00      00000       綠光        天天    李偲菘    博德曼
00      00000       說走就走    黎沸輝  黎沸輝    博德曼
00      00000       說真的      易家揚  彭佳慧    博德曼
00      00000       練習        廖瑩如  楊劍威    博德曼
00      00000       膽小鬼      鄭淑妃  李偲菘    博德曼
00      00000       舊傷口      林利南  黃忠原    博德曼
00      00000       藍天        艾莉絲  黃義達    博德曼
00      00000       父子情深    陳百潭  陳百潭    博德曼
00      00000       甲你作伴    姚若龍  黃中原    博德曼
00      00000       男兒漂泊的  邱芳德  邱芳德    博德曼
                    心情
00      00000       雨傘情      黃忠原  黃忠原    博德曼
00      00000       酒國英雄    陳百潭  陳百潭    博德曼
00      00000       無奈的歌聲  陳宏    陳宏      博德曼
00      00000/10096 家後        鄭進一  鄭進一    百代
00      00000       煙花        陳維祥  鄭進一    百代
00      00000       離家        陳維祥  鄭進一    百代
00      00000       心內歌      姚謙    伍思凱    百代
00      00000       孤愁人      江淑惠  鄭進一    百代
00      00000       無言花      陳黎鐘  陳小霞    百代
00      00000       感情線      林秋離  吉幾三    百代
00      00000       叫阮的名    林秋離  熊美玲    百代
00      00000       我是你的    武雄    巫啟賢    百代
00      00000       花若離枝    蔡振南  陳小霞    百代
00      00000       酒後的心聲  童皓平  童皓平    百代
00      00000       再會啦夢中見  姚謙  李庭匡    百代
00      00000     今夜寒風冷酸酸  武雄  張宇      百代
00      00000   無情人請你離開  曹麗娟  陳小霞    百代
00      00000       True love   姚謙    蔡健雅    百代
00      00000       悶          林夕    張亞東    百代
00      00000       0半        姚謙    伍思凱    百代
00      00000       分享        姚謙    伍思凱    百代
00      00000       太傻        陳佳明  巫啟賢    百代
00      00000       心動        林夕    黃韻玲    百代
00      00000       兄妹        林夕    徐偉賢    百代
00      00000       囚鳥        十一郎  張宇      百代
00      00000       守候        天天    周傳雄    百代
00      00000       吻別        小軒    Reed,L    百代
00      00000       那夜        姚謙    黃中原    百代
00      00000       味道        姚謙    黃國倫    百代
00      00000       奔跑        姚謙    伍思凱    百代
00      00000       忽略        姚謙    薛忠銘    百代
00      00000       直覺        姚謙    陳子鴻    百代
00      00000       雨蝶        瓊瑤    張宇      百代
00      00000       後悔        李驥    李驥      百代
00      00000       流年        林夕    陳曉娟    百代
00      00000       洗臉        李偲菘  施立      百代
00      00000       紀念        林秋離  涂惠源    百代
00      00000       約定        姚若龍  陳小霞    百代
00      00000       英雄        林秋離  陳復明    百代
00      00000       哭砂        陳家麗  潘協慶    百代
00      00000       消息        十一郎  張宇      百代
00      00000       猜心        十一郎  張宇      百代
00      00000       趁早        十一郎  張宇      百代
00      00000       想起        十一郎  張宇      百代
00      00000       愛呢        施人誠  Schmidt,H 百代
00      00000       撕夜        武雄    蔡政勳    百代
00      00000       曖昧        姚謙    陳小霞    百代
00      00000       0秒鐘      深白色  深白色    百代
00      00000       手太小      林曉培  林曉培    百代
00      00000       半點心      何啟弘  Perrier,D 百代
00      00000       沒有人      姚謙    陳偉      百代
00      00000       雨季中      姚謙    陳偉      百代
00      00000       開始愛      姚謙    林一鋒    百代
000     00000       愛難求      姚謙    殷文琦    百代
000     00000       魯冰花      姚謙    陳揚      百代
000     00000       不知所措    李驥    李驥      百代
000     00000       加州陽光    姚謙    鄭華娟    百代
000     00000       加速離開    姚若龍  陳建寧    百代
000     00000       只有為你    姚謙    庾澄慶    百代
000     00000       曲終人散    十一郎  張宇      百代
000     00000       那又如何    丁曉雯  李士先    百代
000     00000       兩個女孩    李宗盛  小柯      百代
000     00000       雨一直下    十一郎  張宇      百代
000     00000       客途秋恨    姚謙    陳揚      百代
000     00000       愛情條約    十一郎  張宇      百代
000     00000       製造浪漫    黃桂蘭  雷頌德    百代
000     00000       0直是晴天  許常德  陳建寧    百代
000     00000       什麼樣的愛  黃舒駿  葉良俊    百代
000     00000       多幫別人想  李驥    李驥      百代
000     00000       有夢有朋友  李驥    伍思凱    百代
000     00000       至少還有你  林夕    Dave Chan 百代
000     00000       我坐在這裡  林夕    Pedersen,Len百代
000     00000       相思的種子  厲曼婷  殷文琦    百代
000     00000       跟往事乾杯  陳桂珠  Nagabuchi,T 百代
000     00000       蝴蝶飛遠了  姚謙    蔣三省    百代
000     00000       點亮霓虹燈  林秋離  黃國倫    百代
000     00000       0個人的精彩  姚謙  Pikulthong V百代
000     00000       不再等待天堂  姚謙  曾淑勤    百代
000     00000       不想讓你知道  姚謙  陳文華    百代
                                        周炳星
000   00000/22357   好想好好愛你  鄔裕康 陳建寧   百代
                                         陳政卿
000   00000/23023   他一定很愛你  李志清 李志清   百代
000     00000       何必問對與錯  厲曼婷 薛忠銘   百代
000     00000       你就像個小孩  林秋離 黃中原   百代
000     00000       我是如此愛你  姚謙   殷文琦   百代
000     00000       我愛你那麼多  姚謙   陳偉     百代
000     00000       兩個人的月亮  姚謙   中島美雪 百代
000     00000       新感情舊回憶  林秋離 熊美玲   百代
000     00000       只想遇到一個人  十一郎  張宇  百代
000   00000/40063   容易受傷的女人 潘協良&何厚華
                                         中島美雪 百代
000     00000       想和你去吹吹風  娃娃 葉良俊   百代
000     00000       0個人的天荒地老 十一郎 張宇  百代
000     00000       你快樂所以我快樂 林夕 張亞東  百代
000     00000       今天的祝福明天的孤獨 姚謙 小柯 百代
000   00000       星期一天氣晴我離開你 厲曼婷 楊劍威 百代
000   00000       給我一個吻      E&A.Schuman 李雋青 百代
000     00000       誰讓我流淚    林秋離  熊美玲  百代
000     00000       上海灘        黃霑    顧嘉輝  百代
000     00000       只想你會意    李驥    小美    百代
000     00000       歡樂今宵      黃偉文  黃丹儀  百代
000     00000       明天          姚謙    陳偉    百代
000     00000       圓謊          十一郎  張宇    百代
000     00000       情人知己     潘源良 Asuka,Ryou百代
000     00000       謝謝你的愛   劉德華   熊美玲  百代
000     00000       Lydia      F.I.R 謝宥慧 F.I.R 百代
000     00000       Fly Away     F.I.R    F.I.R   百代
000     00000       K歌之王      林夕     陳輝陽  百代
000  00000 LEMON TREE許常德Freudenthaler,P/Hinkel,V 百代
000     00000      She Knows   陳頡/黃素芬 李士先  百代
000     00000       Somebody    姚謙      彭莒欣  百代
000     00000      Super Star   施人誠    Heiko Schmidt/
                                          Robert Rosan/
                                          Jade VillaloＺ
000     00000      0年又一年   陳蝶衣    姚敏    百代
000     00000      0個人一個夢 陳曉娟    陳曉娟  百代
000     00000      人面桃花     陳蝶衣    姚敏    百代
000     00000      十八相送     李厚襄 陳蝶衣. 陳式方 百代
000     00000      上海假期     姚謙      伍思凱  百代
000     00000      大女人       十一郎    張宇    百代
000     00000   女人何苦為難女人  姚若龍  葉良俊  百代
000     00000      小小的太陽   十一郎    張宇    百代
000     00000      不只是朋友   王中言    伍思凱  百代
000     00000      不甘寂寞     林夕      張宇    百代
000     00000      天上人間     楊彥岐    姚敏    百代
000     00000      天若有情     林秋離    熊美玲  百代
000     00000      天涯         陳沒      中島美雪 百代
000     00000      太想愛你     厲曼婷    葉良俊  百代
000     00000      心太急       林秋離    熊美玲  百代
000     00000      世間         鄭俊義PKA鄭進一   百代
000     00000    可不可以不勇敢 姚若龍    陳小霞  百代
000     00000      0百龍銀     十一郎    張宇    百代
000     00000      生日快樂     陳桂珠    伍思凱  百代
000     00000      交叉線       陳衍利    陳美威  百代
000     00000      同班同學     鄭俊義PKA鄭進一   百代
000     00000      回心轉意     十一郎    張宇    百代
000     00000      回頭太難     十一郎    張宇    百代
000     00000      成全       陳沒/施立   陳小霞  百代
000     00000      有一點動心   厲曼婷    曹俊鴻  百代
000     00000      有話你就講啦 林秋離    熊美玲  百代
000     00000    西湖春  江濤  陳歌辛. 懷鈺. 林枚 百代
000     00000 何必旁人來說媒  陳蝶衣. 陳式.方 姚敏 百代
000     00000  你看你看月亮的臉 楊立德    陳小霞   百代
000   00000    你還愛我嗎   胡如虹 Azlan Abu Hassan百代
000     00000    吶喊        深白色    深白色      百代
000     00000    完整        姚謙      伍思凱      百代
000     00000  我也會愛上別人的 姚謙   小柯        百代
000     00000  我不是愛過就算的人 吳慶康 葉良俊    百代
000     00000  我的眼我的淚  王文清    王文清      百代
000     00000  我知道你很難過 胡如虹    葉良俊     百代
000     00000  我是一隻畫眉鳥 陳蝶衣.陳式.方 姚敏  百代
000     00000   我要為你歌唱  狄薏/陳蝶衣  姚敏    百代
000     00000   我們的愛      F.I.R/謝宥慧  F.I.R  百代
000     00000   我願意        姚謙      黃國倫     百代
000     00000   沒關係        十一郎    張宇       百代
000     00000   走樣          十一郎    張宇       百代
000     00000   防空洞        戴佩妮    戴佩妮     百代
000     00000   奉獻          楊立德    翁孝良     百代
000     00000   幸福的小站   李子恆    Zattsu/Kazuo 百代
000     00000   明天你是否依然愛我 楊立德  童安格   百代
000   00000/40025 東方之珠    羅大佑    羅大佑     百代
000     00000   知道不知道    萬芳      陳小霞     百代
000     00000  恨不相逢未嫁時 姚敏      姚敏       百代
000     00000   看上她        甄健強    雷頌德     百代
000     00000   香格里拉      陳蝶衣    姚敏       百代
000     00000   原來的我      呂承明   Asuka,Ryou  百代
000     00000   害怕          深白色    深白色     百代
000     00000   家家有本難念的經  李雋青  姚敏     百代
000     00000   恭喜恭喜      陳歌辛.懷鈺.林枚     百代
000     00000   桂花釀        十一郎    張宇       百代
000     00000   剪愛          十一郎    張宇       百代
000     00000   問白雲        陶秦      王福齡     百代
000     00000   婚禮的祝福    許常德  陳建寧.陳政卿 百代
000     00000   情網          劉虞瑞    伍思凱     百代
000     00000   莫忘今宵      陳歌辛.懷鈺.林枚     百代
000     00000   傀儡尪仔      曹麗娟    陳小霞     百代
000     00000  最熟悉的陌生人   姚謙    小柯       百代
000     00000   窗外的天氣      姚謙    伍思凱     百代
000     00000   等著你回來      嚴寬    嚴寬       百代
000     00000   註該的命        鄭俊義PKA鄭進一    百代
000     00000   黃絲帶          李驥     李驥      百代
000     00000   愛我            姚謙    陳小霞     百代
000     00000   愛的淚珠        新芒    王福齡     百代
000     00000   愛的連線        陳復平  伍思凱     百代
000     00000   愛的鋼琴手      姚謙    伍思凱     百代
000     00000   愛要怎麼說      林秋離  李士先     百代
000     00000   愛都愛了        十一郎  張宇       百代
000     00000   愛與愁          林秋離  伍思凱     百代
000     00000   暗示            姚謙    吳旭文     百代
000     00000   落花流水  陳蝶衣.陳式.方/舒清 姚敏 百代
000     00000   試著了解        姚謙    Super/美木 百代
000     00000   跟著感覺走      陳家麗  陳志遠     百代
000   00000/22230 綠島小夜曲    周藍萍  周藍萍     百代
000     00000   認錯            林秋離  涂惠源     百代
000  00000  鳳凰于飛  陳歌辛/懷鈺/林枚  陳蝶衣/陳式/方 百代
000     00000   親愛的小孩      楊立德  陳復明     百代
000     00000   憨愿頭       鄭俊義PKA鄭進一       百代
000     00000  總有一天等到你  李雋青   姚敏       百代
000     00000   薔薇           黃霑     顧家輝     百代
000     00000   謝謝你的愛     林秋離   熊美玲     百代
000     00000   藍與黑         陶秦     王福齡     百代
000     00000   離別           林秋離   熊美玲     百代
000     00000  離開情人的日子  鄭淑妃   Asuka,Ryou  百代
000     00000   蘇州河邊       陳歌辛   陳歌辛     百代
000     00000   鐵齒的人       林秋離   熊美玲     百代
000     00000   聽海           林秋離   涂惠原     百代
000     00000  讓我歡喜讓我憂  李宗盛   ASUKA RYOU 百代
000     00000  愛是怎麼一回事  葛大為   崔岩       百代
000     00000   說愛你         天天     周杰倫     百代
000     00000   痴心絕對       蔡伯南   蔡伯南     百代
000     00000   這邊那邊       何啟弘   伍思凱     百代
000     00000   遺失的美好     姚若龍   黃漢青     百代
000     00000   Cappuccino     姚謙     JAE CHONG  百代
000     00000   十年           林夕     陳小霞     百代
000     00000   月亮惹的禍     十一郎   張宇       百代
000     00000   用心良苦       十一郎   張宇       百代
000     00000   長藤掛銅鈴     姚敏     姚敏       百代
000     00000   流浪者之歌     F.I.R    F.I.R      百代
000     00000   為你流的淚     姚謙     小柯       百代
000     00000   風雲變色       劉勇志   柯呈雄/TORO 百代
000  00000/20783  採紅菱       姚敏     陳蝶衣     百代
000     00000   最初的夢想    NAKAJIMA/MIYUKI 姚若龍 百代
000     00000   最愛是你       姚謙     伍思凱     百代
000     00000   揮之不去       深白色   深白色     百代
000     00000   萍水相逢       姚謙     林慧萍     百代
000     00000   傷心太平洋     陳沒     中島美雪   百代
000     00000   愛的天國       姚謙     黃韻玲     百代
000     00000   溫柔的慈悲     林敏     陳小霞     百代
000     00000   聖誕結      李峻一/何啟弘 李峻一   百代
000     00000   葉子           陳曉娟   陳曉娟     百代
000     00000   心戀           陳蝶衣   陳蝶衣     百代
000     00000   光芒           F.I.R    F.I.R      百代
000     00000   羽毛                    陳小霞     百代
000     00000   送別           葉純之   綦湘棠     百代
000     00000   Waiting For You 曾琳智  胡彥斌     百代
000     00000   不了情         陶秦     王福齡     百代
000     00000   月夜愁         周添旺   鄧雨賢     百代
000     00000   我要飛         F.I.R    F.I.R      百代
000     00000   我愛你      姚若龍  Geoman/Villalon 百代
000     00000   夜上海        楊彥歧    陳歌辛     百代
000     00000   夜來香        黎錦光    黎錦光     百代
000     00000   迎春花        姚敏      姚敏       百代
000   00000/10380  雨夜花     周添旺    鄧雨賢     百代
000     00000   相思淚        陳蝶衣    冼華       百代
000     00000   重相逢        楊彥歧    服部良一   百代
000     00000   陌生人        姚謙      蔡健雅     百代
000     00000   高崗上        陳蝶衣    陳歌辛     百代
000     00000   訪英台        周藍萍    周藍萍     百代
000     00000   雪花飄    徐世珍 Mendez/Lester A/Kit百代
000     00000   寒雨曲        陳蝶衣  RYOICH HATTORI百代
000     00000   夢中人        吳村      陳歌辛     百代
000     00000   十面埋伏    施人誠/Scot  J.Wu      百代
000     00000   月圓花好     范煙橋     嚴華       百代
000     00000   你快樂嗎     胡如虹     涂惠源     百代
000     00000   你的微笑  F.I.R/謝宥慧/彭資  F.I.R 百代
000     00000  快樂無罪 許常德.陳佳明 陳建寧.陳政卿 百代
000     00000   岷江夜曲     李厚襄     李厚襄     百代
000     00000   南屏晚鐘      陳蝶衣    王福齡     百代
000     00000   相思河畔            Virginia Pereira百代
000     00000   秋的懷念      吳村      陳歌辛     百代
000     00000   痴痴地等      陶秦      王福齡     百代
000     00000   對號入座      于光中  Bob Heatlie  百代
000     00000   薔薇之戀      周聰      鄺天培     百代
000     00000   如果我是你    廖瑩茹    陳輝陽     百代
000     00000   江水向東流   陳蝶衣&陳式方  姚敏   百代
000     00000   何日君再來    貝林      劉雪庵     百代
000     00000   你從來不懂    胡如虹    賴雨辰     百代
000     00000   相見不恨晚    楊小仲    黎錦光     百代
000   00000/22057 站在高崗上  姚敏      司徒明     百代
000   00000/23331 情人的眼淚  姚敏    陳蝶衣&陳式方 百代
000     00000   薔薇處處開    李雋青    姚敏       百代
000     00000   不做你的愛人  林夕      梁文福     百代
000     00000   明天也要作伴  姚若龍    伍思凱     百代
000     00000   0百六十五里路 小軒     譚健常     百代
000     00000   明月千里寄相思  金流    金流       百代
000     00000   東山飄雨西山晴 陳蝶衣&陳式方 姚敏  百代
000     00000   春風吻上我的臉 陳蝶衣&陳式方 姚敏  百代
000     00000   昨夜你對我一笑  周藍萍  周藍萍     百代
000     00000   流著淚的妳的臉  王明輝  陳小霞     百代
000     00000   動不動就說愛我  林秋離  熊美玲     百代
附表三（不另為無罪之諭知部分）
序號    歌曲編號    歌名        作詞者  作曲者  備註
1       22983       圓夢        黃忠原  黃忠原  歌曲不合
2       11194       藝界人生    姚謙    兵圭介  詞曲有誤
3       20577       出塞曲      席慕蓉  李南華  未點出歌曲
4       10159       多情也害    林秋離  熊美玲  歌曲不合
5       21897       我沒有騙你  莊奴    翁清溪  未點出歌曲
6       21926       杏花溪之戀  司徒明  姚敏    歌曲不合
7       21299       星心相印    黎錦光  周聰    歌曲不合

司法院資訊處製作；財團法人民間司法改革基金會備份。
